# 准则解释 14 号，金融资产与无形资产

提问人：wuxingcfchen 时间：2021-09-17 08:05:04
请教陈版及各位大师，根据准则解释 14 号，“将相关 PPP 项目资产的对价金额或确认的建造收入金额，超过有权收取可确定金额的现金的差额，确认为无形资产”这里怎么理解呢？是不含税成本吗？那财务费用呢，考虑吗？
以及可能存在按含税成本能足额收回，但不含税成本不能足额回收的情况？
假设项目建安投资8,200万，取得进项税 675 万，借款利息支出 300 万，可用性付费按总投8,500万的7.4%计算年金。则假设按含税成本，刚好足额弥补。
但考虑为不含税成本后，含税年可用性付费755.86万，根据PMT(7.4%,25,-8500)计算，按6%，则不含税年可用性付费713.08万。再计算期初摊余成本PV(7.4%,25,713.08)万则为8,018.87万。无条件收取现金限制8,018.87万，相关PPP资产的对价是不含税成本7,525万吗？还是加上财务费用7,825万（假设暂不确定使用金融资产还是混合模式）？假设没有取得进项，则PPP资产对价是8,200万呢，就会比无条件收取现金的现值高？
这里怎么处理呢？

回答人：chenyiwei
原则上应按不含税金额计算资产对价和金融资产、无形资产的成本，除非是一开始就可以确定无法获得抵扣的进项税额可以纳入。